臺灣嘉義地方法院民事判決　九十一年度簡上字第九五號
　　上　訴　人　甲○○
　　訴訟代理人　乙○○
　　被上訴人　　丙○○○○○○.
右當事人間請求給付貨款事件，上訴人對於中華民國九十一年六月二十五日本院嘉義
簡易庭九十一年度嘉簡字第一二０號第一審判決提起上訴，本院判決如左：
    主  　文
上訴駁回。
第二審訴訟費用由上訴人負擔。
    事  實
甲、上訴人方面：
  一、聲明：原判決廢棄，被上訴人第一審之訴駁回。
  二、陳述：除與原審判決書所載者相同茲予引用外，補稱：向上訴人購買遊戲器材
      之人係乙○○本人，並非上訴人，且貨款已以支票（如附件）支付，只是被上
      訴人自行更改日期以致支票未能兌現。
  三、證據：援用原審之立證方法。
乙、被上訴人方面：
  一、聲明：駁回上訴。
  二、陳述：除與原審判決書所載者相同茲予引用外，補稱：確係上訴人本人向被上
      訴人購買遊戲器材，被上訴人亦無更改支票之日期。
  三、證據：援用原審之立證方法。
    理　　由
一、被上訴人起訴主張：上訴人於民國八十九年一月間向被上訴人購買遊戲器材一批
    ，被上訴人已交付器材完畢，上訴人雖曾交付如附表所示支票一紙，惟屆期不獲
    付款，仍有新台幣（下同）二十六萬元之價金未給付，為此提起訴訟等情。上訴
    人則以：本件向上訴人購買係乙○○本人，並非上訴人，且貨款已以支票支付，
    只是被上訴人自行更改日期以致支票未能兌現等語置辯。
二、被上訴人主張，上訴人前於八十九年一月間向被上訴人購買遊戲器材一批之事實
    ，業據提出估價單及臺灣雲林地方法院檢察署九十年度偵字第五三二號不起訴處
    分書各一份為證，上訴人對之雖矢口否認。惟查，上訴人於臺灣雲林地方法院檢
    察署前開字號偽造文書案件偵查中已自認：「（問：買幼教用品由何人與陳榮煌
    《即本件被上訴人之夫》接洽？）我，因幼教是我在做的，我先生《即本件上訴
    人之訴訟代理人乙○○》只是幫忙而已，這不是很複雜的。」等情（見前開字號
    偵查卷九十年三月十二日訊問筆錄），上訴人前後供述相互矛盾，翻覆其詞，顯
    然未為真實及完全之陳述，所辯自不可採。上開證人所言核與被上訴人主張係上
    訴人本人向其購買遊戲器材之事實相符，足證本件確係由上訴人向被上訴人購買
    遊戲器材無誤。
三、被上訴人主張前開器材業已交付之事實，為上訴人所自認，並經證人即上訴人之
    夫乙○○於原審證述屬實，其證稱：「（問：東西有無交給你？）陳榮煌已經去
    裝好了。」屬實（見原審卷九十一年五月十四日言詞辯論筆錄）。另外，就上訴
    人清償所欠二十六萬價金之事實，按當事人主張有利於己之事實者，就其事實有
    舉證之責任，民事訴訟法第二百七十七條前段定有明文，此等足以消滅被上訴人
    所主張價金給付請求權利之抗辯事項，顯然有利於上訴人，應由上訴人應負舉證
    之責，乃至為灼然。然爾，上訴人並未提出任何證據以供稽考，縱證人乙○○曾
    稱二十六萬元之價金早於被上訴人之夫陳榮煌交還如附表所示支票於伊時，業以
    現金清償完畢云云。惟查，前開證人於上揭字號案件偵查中坦承：「（問：被告
    《即本件被上訴人之夫》何時還你支票？）八十九年三月二十八或二十九日交給
    我叫我拿去補的。（問：你有拿去補？）有，後來被銀行收回。（問：你補的錢
    上訴人有領到？）只是繳罰款三百八十多元。」等語（見前開字號偵查卷九十年
    三月十二日訊問筆錄），該證人對於退票後是否補繳二十六萬元予銀行而由被上
    訴人之夫領取之問題，僅答稱繳納罰款三百餘元，就是否交付二十六萬元現金之
    重要情節，竟未有隻字片語論及，已違常理。此外，該證人亦無法提出其他明確
    證據證實清償之事實，難認所言為真。又上訴人主張被上訴人更改系爭支票之日
    期致支票未能兌現云云。惟查，乙○○曾因系爭支票之日期遭塗改，而向台灣雲
    林地方法院檢察署告發陳榮煌偽造有價證券，嗣經偵查後，認陳榮煌偽造有價證
    券之犯罪嫌不足，而為不起訴處分確定。此有台灣雲林地方法院檢察署九十年偵
    字第五三二號不起訴處分書影本可證。是而上訴人主張被上訴人更改系爭支票之
    日期致支票未能兌現云云，亦屬無據。是核上足證，被上訴人確已交付遊戲器材
    予上訴人，而上訴人亦確未支付被上訴人貨款二十六萬元。
四、按買受人對於出賣人，有交付約定價金及受領標的物之義務，民法第三百六十七
    條定有明文。上訴人身為買受人，自有交付價金與出買人即被上訴人之義務。而
    上訴人積欠被上訴人二十六萬元之價金未償，已如前述，因此，被上訴人請求上
    訴人給付二十六萬元，並自本院九十年度促字第一八○九一號支付命令繕本送達
    上訴人之翌日即九十年十一月二十九日起至清償日止之法定遲延利息，洵屬有據
    ，應予准許。至逾此之請求（前開支付命令送達當日即九十年十一月二十八日之
    利息請求），核無理由，應予駁回。原審本於同上理由，為被上訴人勝訴之判決
    ，並認被上訴人敗訴部分，與勝訴部分相較，顯然不至因此而增加本件訴訟費用
    ，故仍責令上訴人負擔全部訴訟費用。經核與法並無違誤，上訴意旨指摘原判決
    不當，求予廢棄改判，為無理由，應予駁回。
五、據上論結，本件上訴為無理由，依民事訴訟法第四百三十六條之一第三項、第四
    百四十九條第一項、第七十八條判決如主文。
中　　　華　　　民　　　國　　九十一　　年　　十一　　月　　　十八　　　日
~B臺灣嘉義地方法院民事第一庭
~B　　審判長法官　馮保郎
~B　　法　　　官　王漢章
~B　　法　　　官　黃茂宏
右為正本係照原本作成。
本判決不得上訴。
中　　　華　　　民　　　國　　九十一　　年　　十一　　　月　　 十八　　 日
~B　　書　記　官　楊福源
~F0
~T40
附表
┌───┬─────┬────┬──────────┬────┬────┐
│發票人│票號      │面額    │付款人              │發票日  │退票日  │
├───┼─────┼────┼──────────┼────┼────┤
│洪素月│NF0000000 │260000元│彰化商業銀行嘉義分行│89.03.27│89.03.27│
└───┴─────┴────┴──────────┴────┴────┘
